臺灣臺南地方法院民事裁定
                                  110年度消債更字第200號
聲  請  人
即  債務人  柯進明即柯子平
                        住○○市○○區○○里○○○街000    巷00弄00號


上列當事人因消費者債務清理事件聲請更生，本院裁定如下：
    主  文
債務人柯進明即柯子平自民國110年7月12日17時起開始更生程序
；並命司法事務官進行本件更生程序。
    理  由
一、按債務人不能清償債務或有不能清償之虞，且無擔保或無優
    先權之債務總額未逾新臺幣（下同）12,000,000元者，於法
    院裁定開始清算程序或宣告破產前，得向法院聲請更生；債
    務人對於金融機構負債務者，在聲請更生或清算前，應向最
    大債權金融機構請求協商債務清償方案，或向其住、居所地
    之法院或鄉、鎮、市、區調解委員會聲請債務清理之調解；
    協商或調解成立者，債務人不得聲請更生或清算，但因不可
    歸責於己之事由，致履行有困難者，不在此限；法院開始更
    生程序之裁定，應載明其年、月、日、時，並即時發生效力
    ；法院裁定開始更生或清算程序後，得命司法事務官進行更
    生或清算程序；必要時，得選任律師、會計師或其他適當之
    自然人或法人一人為監督人或管理人，消費者債務清理條例
    第3條、第42條第1項、第45條第1項、第151條第1項、第7項
    、第16條第1項分別定有明文。
二、本件聲請意旨略以：聲請人即債務人柯進明現從事搬運臨時
    工之工作，平均每月薪資收入約為24,000元，除此薪資收入
    外，名下尚有汽車1輛、投資1筆，然累積債務總金額已達1,
    845,870元，均為無擔保或無優先權之債務，債務人有不能
    清償債務之情事，前已提出財產及收入狀況說明書、債權人
    清冊及債務人清冊，以書面向本院聲請債務清理之調解，請
    求與最大債權金融機構即台新國際商業銀行股份有限公司（
    下稱台新銀行）共同協商債務清償方案，而台新銀行雖提供
    「180期、利率7%、每月還款15,082元」之還款條件，惟債
    務人每月薪資收入扣除個人基本生活費用18,965元後，實已
    無法負擔最大債權人所提出之上開還款條件，以致調解不成
    立，且其無擔保或無優先權之債務總額未逾1,200萬元，復
    未經法院裁定開始清算程序或宣告破產，爰依上開規定，提
    出前置調解不成立證明書、財產及收入狀況說明書、債權人
    清冊、債務人清冊，聲請更生等語。
三、按債務人對於金融機構負債務者，在聲請更生或清算前，應
    向最大債權金融機構請求協商債務清償方案，或向其住、居
    所地之法院或鄉、鎮、市、區調解委員會聲請債務清理之調
    解。債務人為前項請求或聲請，應以書面為之，並提出財產
    及收入狀況說明書、債權人及債務人清冊，及按債權人之人
    數提出繕本或影本，消費者債務清理條例第151條第1、2項
    分別定有明文。查債務人曾於民國110年1月28日向本院聲請
    債務清理之調解，惟因債務人無法負擔台新銀行所提供之「
    180期、利率7%、每月還款15,082元」之還款方案，致調解
    不成立等情，業據債務人提出110年3月3日前置調解不成立
    證明書為證，復經本院依職權調取本院110年度南司消債調
    字第64號卷宗及函詢台新銀行查明無訛（有台新銀行110年6
    月10日台新總個資字第1100009909號函在卷可稽），足認債
    務人確已與最大債權銀行踐行前置調解而不成立。
四、債務人主張其現從事搬運臨時工之工作，平均每月薪資收入
    約為24,000元乙節，業據其提出收入切結書為憑，堪認為真
    實。又債務人主張其負債總額為1,845,870元，均為無擔保
    或無優先權之債務，名下尚有汽車1輛、投資1筆，而債務人
    僅係一般消費者，未曾從事營業之事實，業據提出債權人清
    冊、債務人清冊、債務人之財產及收入狀況說明書、財政部
    南區國稅局107、108年度綜合所得稅各類所得資料清單暨全
    國財產稅總歸戶財產查詢清單、財團法人金融聯合徵信中心
    查詢當事人綜合信用報告回覆書、勞工保險被保險人投保資
    料表（明細）、汽車駕駛執照影本等為證，並經本院依職權
    調取本院110年度南司消債調字第64號卷宗、債務人之勞、
    健保資料、電子稅務閘門財產所得調件明細表等文件後，互
    核相符，是債務人此部分之主張，亦堪憑採。
五、本院審酌債務人每月平均收入為24,000元；而債務人既已負
    債沉重，自不能與一般通常之人之生活水平同為要求，依消
    費者債務清理條例第64條之2第1項規定，債務人生活必要費
    用應以最近一年衛生福利部或直轄市政府所公告當地區每人
    每月最低生活費1.2倍定之，即以衛生福利部公告110年臺南
    市每人每月最低生活費用每人每月13,304元之1.2倍即15,96
    5元核算其每月之生活費用為宜，逾此範圍不予計入。準此
    計算，債務人每月收入24,000元扣除其最低生活費15,965元
    後，僅餘8,035元，顯無法負擔最大債權人台新銀行所能提
    供予債務人之最優惠債務清償方案即每月應償還約15,082元
    之債務清償方案，是債務人確已達不能清償債務或有不能清
    償之虞之程度。
六、綜上所述，依債務人之收入財產及必要生活支出之情形，已
    達不能清償債務或有不能清償之虞之程度，而債務人僅係一
    般消費者，未曾從事營業，其無擔保或無優先權之債務未逾
    1,200萬元，且債務人曾向本院聲請債務清理之調解，請求
    與最大債權金融機構台新銀行協商債務清償方案，惟調解不
    成立，且未經法院裁定開始清算程序或宣告破產，又查無消
    費者債務清理條例第6條第3項、第8條或第46條各款所定駁
    回更生聲請之事由存在，則債務人聲請更生，應屬有據，爰
    裁定如主文所示。
中　　華　　民　　國　　110 　年　　7 　　月　　12　　日
                  民事第二庭  法  官  洪碧雀
以上正本證明與原本無異。
本裁定不得抗告。
本裁定已於110年7月12日17時公告。
中　　華　　民　　國　　110 　年　　7 　　月　　12　　日
                              書記官  林政良